臺灣士林地方法院民事裁定
110年度消債更字第222號
債  務  人  林宏榮（原名林俊穎、林俊傑）
代  理  人  江百易律師（法扶律師）
上列債務人聲請更生事件，本院裁定如下：
    主  文
債務人甲○○（原名林俊穎即林俊傑）自民國一百一十一年二月二
十五日十七時起開始更生程序。
命司法事務官進行本件更生程序。
    理  由
一、按債務人對於金融機構負債務者，在聲請更生或清算前，應
    向最大債權金融機構請求協商債務清償方案，或向其住、居
    所地之法院或鄉、鎮、市、區調解委員會聲請債務清理之調
    解；消費者債務清理條例（下稱消債條例）第151條第1項定
    有明文。次按債務人不能清償債務或有不能清償之虞者，得
    依本條例所定更生或清算程序，清理其債務；債務人無擔保
    或無優先權之本金及利息債務總額未逾新臺幣一千二百萬元
    者，於法院裁定開始清算程序或宣告破產前，得向法院聲請
    更生；此觀諸同條例第3條、第42條第1項規定自明。又法院
    開始更生程序之裁定，應載明其年、月、日、時，並即時發
    生效力；法院裁定開始更生或清算程序後，得命司法事務官
    進行更生或清算程序；必要時，得選任律師、會計師或其他
    適當之自然人或法人一人為監督人或管理人；復為同條例第
    45條第1項、第16條第1項所明定。
二、聲請意旨略以：其有不能清償債務之虞，前已向法院聲請債
    務清理之調解，惟調解不成立。又其無擔保或無優先權之本
    金及利息債務總額未逾新臺幣（下同）1,200萬元，復未經
    法院裁定開始清算程序或宣告破產，爰聲請更生等語。
三、經查，債務人主張之上開事實，有債務人全戶戶籍謄本（見
    本院110 年度司消債調字第242 號卷【下稱消債調卷】第43
    頁）、財團法人金融聯合徵信中心當事人綜合信用報告及協
    商前置專用債權人清冊（見消債調卷第10至19頁）、調解不
    成立證明書（見消債調卷第92頁）、107 至109 年度綜合所
    得稅各類所得資料清單及全國財產稅總歸戶財產查詢清單（
    見消債調卷第20至22頁、本院卷第36頁）、勞工保險被保險
    人投保資料表（見消債調卷第31頁、本院卷第38頁）、台北
    富邦銀行各類存款歷史對帳單（見消債調卷第23至30頁、本
    院卷第42至46頁）、中華郵政股份有限公司客戶歷史交易清
    單（見消債調卷第32至39頁）、中華民國人壽保險商業同業
    公會保險業通報作業資訊系統資料查詢結果表（見本院卷第
    83頁）等件為證，核閱屬實。次查，債務人居住在臺北市，
    名下無不動產，僅有2部車輛（見消債調卷第20頁）及1筆保
    單價值準備金（見本院卷第92頁），自陳其需扶養1名未成
    年子女（見消債調卷第7頁），目前任職於臺北市政府環境
    保護局，每月薪資約為收入約2 萬8,000 元（見本院卷第28
    頁），每月領有兒少補助7,070元及身障補助費5,065元（見
    消債調卷第6頁），每月平均收入約為4萬135元。又債務人
    每月個人必要生活費用為1萬9,407元(見本院卷第32頁)，另
    扶養1名未成年子女須花費7,000元（見消債調卷第7頁），
    是債務人每月支出約為2萬6,407元，則債務人每月收入扣除
    必要生活費用支出後，約餘1萬3,728元。再以債務人主張之
    債務總額達387萬8,133元（見消債調卷第8頁）觀之，綜合
    評估債務人財產、信用及勞力狀況，可認債務人有不能清償
    債務之虞之情事。此外，復查無消債條例第6條第3項、第8
    條或第46條各款所定駁回更生聲請之事由存在，是債務人聲
    請更生，應屬有據。依上開說明，應予開始更生程序，並命
    司法事務官進行本件更生程序。
四、爰依法裁定如主文。
中　　華　　民　　國　　111 　年　　2 　　月　　25　　日
                  民事第三庭  法  官  陳菊珍
以上正本係照原本作成。
本件裁定不得抗告。
中　　華　　民　　國　　111 　年　　2 　　月　　25　　日
                              書記官  張淑敏